Inventaris van archief van het Algemeen Rijksarchief, (1991) 1994-2002
Nationaal Archief, Den Haag
- Afdeling Bronverwerving en Toezicht / Relaties en Beheer / PIVOT, 2
  - Productgroep Bewerken, 2.3
    - Taken, 2.3.2
      - Begeleiding Centrale Archief Selectiedienst (CAS), 2.3.2.2
        - Algemeen, 2.3.2.2.1
          - Overleg over en met de CAS ter verbetering van de samenwerking., 1995-1997; 1981
            Oude code: 100 CAS, samenwerking
          - Algemeen., 1996; 4983
          - Overleg over de totstandkoming van CAST 2., 1998; 4982
          - Agenda's toetsingsoverleg en enkele verslagen., 1998-2000; 4989
          - Overleg en correspondentie over diverse zaken inzake de bewerking en transport van archieven door de CAS., 1998-2000; 4990
            Het zijn geen afgeronde kwesties, maar fragmenten van onderhoud RIO's/BSD's, vervaardiging IT's, toetsing goede staat, overbrenging/retournering archieven en reorganisatie CAS
          - Projectenlijsten per klant, in bewerking bij de CAS., 1998-2000; 4988
          - Rapport van het depotonderzoek bij de CAS., 1999; 4987; deel
          - Vergaderstukken van overleg met de CAS., 1999-2000; 4140
          - Overleg met het management van de CAS inzake de organisatie-ontwikkeling van en de uitvoering van werkzaamheden door de CAS., 1999-2001; 5330
          - Berichtgeving over de opvolging van F. van Dijk door drs. F. van der Doe als hoofd van de Productgroep Bewerken., 2000; 3045; stuk
          - Procedures bewerking van ARA-archieven en van overheidsarchieven door de CAS, opgesteld door F. van Dijk., 2000; 2980
            Het zijn interne procedures bij het ARA
          - Handboek CAS/ARA; productbeschrijvingen., 2001; 4994
        - Projecten, 2.3.2.2.2
          - Staten-Generaal., 1996-2001; div.nrs.; 3 pakken, 2 omslagen en 1 stuk
            - Handelingen; archiefserie, 1996-1999, 5043
            - Gedrukte stukken, 1996-1997, 5048; omslag
            - Staten-Generaal, 1998-1999, 4338
              Oude code: 366
            - Eerste Kamer; geleidebrief van het projectconvenant voor de bewerking van het archief van de griffie, 1999, 3201; stuk
            - Tweede Kamer. 1996-2001, 1671, 5045
              - 1996-1997, 5045
              - 1999-2001, 1671
            - Enquête Commissie Regeringsbeleid, Projectnummer 99.042, 2000, 1157-1158, 1780; 2 stukken
              - Verklaring van retournering van archiefbescheiden van de Enquêtecommissie door de CAS aan het ARA op 16 november, 2000, 1157
              - Verklaring van retournering van archiefbescheiden van RSV door de CAS aan het ARA op 27 oktober, 2000, 1158
              - Enquêtecommissie Regeringsbeleid; beoordeling van de inventaris ten behoeve van aanpassingen, 1999-2000, 1780; omslag
          - Raad van State., 1995-2000; 1024, 5003; 2 omslagen en 1 stuk
            - Afdelingen Rechtspraak en Wetgeving; toetsing goede staat, concepten en definitieve toegang en overige stukken, 1999-2000, 5003
            - Afdeling Rechtspraak kamer 3; beoordeling van het concept-projectconvenant betreffende de bewerking van het archief (1982 - 1989), 1995, 1024
              Bevat een plaatsingslijst Volle Raad adviezen, notulen en registers over de periode 1914 - 6 juli 1940, onduidelijk door wie en wanneer opgesteld
          - Kabinet der Koningin., 1993-1996; 5015; pak
            Oude code: A 4.233 (12)
          - Kabinet van de Gouverneur van de Nederlandse Antillen., 1999-2000; 1792
          - Kanselarij der Nederlandse Orden (KNO)., 1996-1997; 5127
            Bevat inventaris uit 1985
          - Militair Gezag., 1996-1998; 5114, 5116; 1 pak en 1 omslag
            - Algemeen., 5116; pak
            - Zuid-Holland (1944 - 1947)., 5114
          - Ministerie van Algemene Oorlogvoering van het Koninkrijk, Ministerie van Algemene Zaken, Kabinet van de Minister-President (AOK/AZ/KMP)., 1994-1995; div.nrs.
            - Brief aan de CAS van drs. H.H. Jongbloed (Afdeling Dienstverlening) bevattende diverse opmerkingen inzake de 'tussentoegang', 1994, 1017; stuk
            - Ministerie van Algemene Zaken; Kabinet van de Minister-President, 1994-1995, 3495
            - Plaatsing van opmerkingen en aanvullingen op de inleiding van de inventaris, 1995, 3507
          - Ministerie van Binnenlandse Zaken (en Koninkrijksrelaties)., 1995-2001; div.nrs.; 3 pakken en 9 omslagen
            - Afdeling Brandweer/OBB, 1998-2000, 6222
            - Afdeling Waterstaat; verbaalarchief (1814 - 1877), 1997-1998, 5099; pak
            - Bureau Invordering, 2000, 1754
            - Bureau Afwikkeling Nederlandse Arbeidsdienst, alsmede Opbouwdienst, Afwikkelingsbureau Opbouwdienst en de Nederlandse Arbeidsdienst, 1998-1999, 1755
            - Drostambt Tudderen, 1999-2000, 1164
            - Hoofdafdeling Overheidspersoneelszaken en Centraal Orgaan voor Rijkspersoneelsaangelegenheden (OPZ-archief), 1995, 3510
            - Maatschappelijke Zorg; archiefstukken van voorgangers van het Ministerie van Maatschappelijk Werk, op te nemen bij de bewerking van het archief van de Afdeling/Dienst Maatschappelijke Zorg, 1997, 5126
            - Directie der Indische Pensioenen (1900 - 1951), 1997, 5070
            - Gouvernement van Nederlands Nieuw-Guinea (1948 - 1962); voorbereiding van de bewerking, 1997-1998, 3093
            - Nederlands Nieuw Guinea (1943 - 1962 (- 1966)), 1999, 6057
            - Commissie Gedragingen/Commissie Onderscheidingen van het Koninklijk Nederlandsch Indisch Leger Kabinet Legercommandant; projectconvenant, correspondentie, toegang en verklaring van overbrenging inzake archieven afkomstig uit de 'Geheime Kamer' van het Ministerie van Binnenlandse Zaken, projectnummer 98.018, toegangsnummer 2.04.70, 1999, 806
              Oude code: 5.017
            - Overzeese Pensioenen en eenmalige uitkeringen aan Indische oorlogsslachtoffers en de archieven afkomstig uit de Geheime Kamer, 1995-1999, 1673; pak
            - Kabinet Nederlands-Antilliaanse en Arubaanse Aangelegenheden, 1999, 5430; pak
            - Inventaris archief Bureau Nationale Veiligheid, 2001, 5443
          - Ministerie van Defensie., 1992-2003; div.nrs.; 2 pakken en 10 omslagen en 1 stuk
            - Artillerie-Inrichtingen (AI) en voorgangers. 1994-1995, 1018, 3497
              - Projectnummer 93.507, 1994-1995, 3497
              - Projectnummer 93.507 AB; behandeling van het voorstel betreffende de herbewerking van het archief, ontvangen door drs. A.G. de Vries, 1995, 1018
            - Commandant Zeemacht in Nederlands-Indië (CZNI) en Departement van Marine in Nederlands-Indië, 1997-2000, 1749; pak
            - Dienst Gebouwen, Werken en Terreinen (DGW&T), 2001-2003, 1720
            - Koninklijke Marine. 1994-1997, div.nrs.
              - Scheepstekeningen, afkomstig van het Instituut voor Maritieme Historie, 1994-1995, 3501
                Projectnummer 94.024
              - Overleg over de materiële verzorging door de CAS van scheepstekeningen van de Koninklijke Marine afkomstig van het Instituut voor Maritieme Historie, 1995, 1715
                Oude code: 12 Projecten extern
              - Tekeningen van gebouwen, werken en terreinen van de Rijkswerf te Den Helder, 1997, 5134
            - Militaire Inlichtingendienst (MID); bewerking archief. 1997-2001, 4879
              Oude code: Inspectie MID
            - Marine Inlichtingen Dienst (MARID); commentaar op de inventaris archiefdeel Nederlands Nieuw-Guinea, 2002, 1721
            - Nederlandse Marine; bouwtekeningen van schepen. 1995-1998, 5036, 5039
              - 1995-1997, 5036; pak
                Oude code: A 4.233
              - 1998, 5039
            - Nederlandse Militaire Missie in Indonesië; projectconvenant en opmerkingen op de inventaris, 1998-2000, 1747
              Bevat ook opmerkingen op de inventaris van de Commandant Zeemacht in Nederlands-Indië
          - Ministerie van Economische Zaken., 1992-2002; div.nrs.; 3 pakken, 12 omslagen en 2 stukken
            - Algemeen; correspondentie met het ministerie en met de CAS ten aanzien van de bewerking van archieven in het kader van het quotum 1993 van door de CAS om niet te bewerken archieven, 1992-1994, 3513
            - Accountantsdienst, 1993-1995, 3496
            - Bureau voor de Industriële Eigendom (Nederlandse Merkdossiers), 2001, 1710
            - Centraal Planbureau, 1998-2002, 1711; pak
            - Centrale Dienst voor In- en Uitvoer (CDIU), projectnummer 93.507, 1994-1995, 3499
            - Commissie voor Aangehouden Lading (COVAL), Netherland Shipping and Trading Committee (NSTC) en Bewindvoering Visserij Afdeling; bewerking in het kader van het quotum 1993 van door de CAS om niet te bewerken archieven), 1993-1995, 3514
            - Directie Handel en Nijverheid, projectnummer 95.018 A, 1993-1996, 3498
            - Directie Ordeningsvraagstukken, 1993-1995, 3519
            - Directoraat-Generaal voor de Energievoorziening; beoordeling van de inventaris van het directoraat-generaal ((1936) 1946 - 1965 (1966)), Centrale Archief Selectiedienst/Interdepartementaal Tekstverwerkingscentrum Winschoten (CAS/ITW), 1990, 3179; stuk
            - Directoraat-Generaal voor de Industrialisatie en Energievoorziening; beoordeling van de inventaris van het directoraat-generaal ((1944) 1958 - 1965 (1970)), Centrale Archief Selectiedienst/Interdepartementaal Tekstverwerkingscentrum Winschoten (CAS/ITW), 1991, 3184; stuk
            - Directoraat-Generaal voor de Prijzen en Dienst van de Gemachtigde voor de Prijzen, 1992-1995, 3521
            - Inspectie van het IJkwezen en voorgangers, 1993-1995, 3500
            - Persdienst en Directie Externe Betrekkingen; archiefbewerkingsplan en eindproductbepaling voor de bewerking van het archief over de periode 1941 - 198 (1987?), 1994, 713
              Op het stuk staat over de periode 1941 - 198, maar op de op dit archief betrekking hebbende inventaris staat 1987
            - Inventaris van het archief van de Persdienst ((1940) 1941 - 1963) en van de Hoofdafdeling/Directie Externe Betrekkingen (1963 - 1987 (1989)), 1995, 714
            - Persdienst en Directie Externe Betrekkingen, 1994-1995, 3520
            - Ministerie van Handel, Nijverheid en Landbouw (Scheepvaart) en aanverwante Londense ministeries, waaronder het Ministerie van Economische Zaken; Londens archief, 1993-1994, 3531
            - Rijksbureaus voor Handel en Nijverheid (1939 - 1954). 1995-1997, 5086-5087
              - Algemeen, 1995-1997, 5086; pak
                Oude code: A 4.233 (155)
              - Inventarissen, 1996-1997, 5087; pak
            - Rijkscommissie voor de Werkverruiming, 1993-1994, 3523
            - Rijksnijverheidsdienst en Rijksnijverheidslaboratorium; projectnummer 94.001, 1993-1995, 3518
          - Ministerie van Financiën., 1983-2003; div.nrs.; 9 pakken, 11 omslagen en 2 stukken
            - Algemeen; verbaalarchief (1824 - 1935), 1994-1995, 5020; pak
              Oude code: A 4.233 (5)
            - Afdeling Financieel Economische Zaken (FEZ), 1997-1999, 1639
            - Afdeling Indonesië en Overzeese Rijksdelen van de Directie Buitenlands Betalingsverkeer van de Administratie/Algemeen Beheer der Generale Thesaurie ((1940) 1947 - 1953 (1955)), 1994-2003, 5157
            - Afdeling Pensioenen (1904 - 1933) en van het Bemiddelingsbureau Wachtgelders (1922 - 1932), 1996-1999, 5079
              Bevat ook de oorspronkelijke inventaris uit 1985
            - Afdeling Personeel (1831 - 1935) van respectievelijk de Administratie der Directie Belastingen, In- en Uitgaande Rechten en Accijnzen (1831 - 1878), Administratie der Directe Belastingen, Invoerrechten en Accijnzen (1879 - 1926), Administratie der Belastingen (1926 - 1929) en Centrale Directie van de Administratie der Belastingen (1929 - 1935), [1990 - 1996]., 5021; pak
            - Afwikkelingsbureau te Londen en Afdeling Effectenregistratie van de Raad voor het Rechtsherstel; WO II gerelateerde bestanden, 2000-2002, 5432
            - Directie van Registratie en Domeinen in Zuid-Holland; Amortisatiesyndicaat, 1995-1999, 5011; pak
              Oude code: A 4.233 (38)
            - Beheer van de Rijksbegroting, 1999-2003, 5160; pak
            - Beheerder van Nederlandsche Eigendommen later de Afdeling Beheer van Nederlandsche Eigendommen ressorterend onder het Bureau van de Financiële Raad van de Ambassade der Nederlanden te Londen (1940 - 1959), 1983-2000, 5158
            - Bureau Herstelbetalings- en Recuperatiegoederen (Hergo) ((1945) 1946 - 1953 (1961)), 1990-2000, 5156
            - Centraal Bureau voor het Consumentencrediet (1946 - 1953), Centrale Raad voor het Consumentencrediet (1945 - 1953) en Commissie uit de Centrale Raad voor het Consumentencrediet (1946 - 1949), 2000, 5154
            - Departement van Financiën te Londen, later Afwikkelingsbureau van het Agentschap van het Ministerie van Financiën te Londen; bericht van goedkeuring van de inventaris (1940 - 1948), 1999, 3104; stuk
            - Departement van Financiën te Londen - later: Afwikkelingsbureau van het Agentschap van het Ministerie van Financiën te Londen (1940 - 1948), 2000, 5159
            - Dienst der Domeinen. Algemeen. 1997-2002, 1627, 1636
              - 1997-2001, 1627; pak
              - 2002, 1636; pak
            - Domeinarchieven Zuid-Holland. 1994-1999, 5031, 5033
              - 1994-1996, 5031; pak
              - 1997-1999, 5033; pak
            - Directie Buitenlands Betalings Verkeer; Algemeen Beheer der Generale Thesaurie (1941 - 1954), 1992-2000, 5155
            - Directoraat-Generaal der Belastingen; verbaalarchief, 1995, 3524
            - Fiat Commissie ex artikel 71 van de Wet op de Materiële Oorlogsschade (1950 - 1973), 1985, 5161; stuk
            - Generale Thesaurie (1831 - 1940). 1995-2000, 5083-5084
              - 1995-1997, 5083; pak
              - 1996-2000, 5084; pak
            - Leggers der Domeinen; Ministerie van Financiën, het Amortisatiesyndicaat en de Algemene Rekenkamer, 1994-1995, 5013
              Oude code: A 4.233 (4)
            - Nederlands Clearing Instituut; concept-toegang, 1990, 1637; stuk
            - Memories van successie. 1998-2000, 1757, 1791; 1 pak en 1 omslag
              - Projectnummer 98.062, 1998-2000, 1757
              - Projectnummer 99.041, 1999-2000, 1791; pak
          - Ministerie van Justitie., 1993-2002; div.nrs.; 6 pakken, 14 omslagen en 1 stuk
            - Directoraat-Generaal van Politie, 1998-2000, 1143
            - Bureau Juridische Zaken/Zuivering van de Afdeling Politie en taakvoorganger, 1998-2000, 1146
            - Centraal Archief van de Bijzondere Rechtspleging (CABR). 1994-2000, 1149-1151
              - Map 1, 1996-2000, 1149; pak
              - Map 2, 1994-2000, 1150; pak
              - Map 3, 2000, 1151
            - Directoraat-Generaal voor Bijzondere Rechtspleging (DGBR). 1993-2001, 1147, 5064
              - Algemeen, 1993-2001, 5064; pak
                Bevat originele archiefstukken uit DGBR-archief, 1948 en 1956
              - DGBR, Bureau Coördinatie; herbewerking in opdracht van de Productgroep Bewerken, 2000, 1147
            - Commissies tot Opsporing van Oorlogsmisdadigers,2000-2002, 1669; pak
              - Bureau van de Nederlandse Vertegenwoordiger bij de United Nations War Crimes Commission (UNWCC)., -
              - Nederlandsche Commissie inzake Oorlogsmisdrijven (NCO) in Engeland en Nederland., -
              - Bureau Opsporing Oorlogsmisdrijven (BOOM)., -
              - Nederlandsche Missie tot Opsporing Oorlogsmisdrijven in Duitsland (NMOO) oftewel de Netherlands War Crimes Commission (NWCC)., -
              - Nederlandse Vertegenwoordiger bij het Central Registry of War Criminals and Security Aspects (CROWCAS) in Parijs, later Berlijn., -
            - Dossier Menten, 1995-1996, 4985
            - Ministerie van Justitie te Londen (Londen-archief). 1999-2000, 1145, 1655
              - 1999-2000, 1145; pak
              - 2000, 1655; pak
            - Nationaliteitszaken; controle op biologische schade, 1999, 1745
            - Nederlands Beheersinstituut (NBI). 1995-1999, div.nrs.; 1 pak en 1 omslag
              - Hoofdkantoor, 1995-1996, 5106; pak
              - Liquidatie van de Verwaltung Sarphatistraat (VVS) en van de Vermögensverwaltungs- und Rentenanstalt (VVRA), 1997-1998, 5081
              - Nederlands Beheersinstituut (NBI); voorstel van de CAS om de calculatie van het projectnr. 99.015 op te hogen met 1500 uren, in verband met de lagere bewerkingssnelheid en de hogere materiële kosten, 1999, 3194; stuk
            - Oorlogsgerelateerde Justitie-archieven (JUS 02), 2000-2001, 1649
            - Raad voor het Rechtsherstel, Afdeling Rechtspraak (1945 - 1967), 1995-1996, 5080
              Oude code: A 4.233 (36)
            - Rijksvreemdelingendienst, 1999-2000, 1779; pak
          - Ministerie van Koloniën., 1993-2002; 3529, 5006-5007; 1 pak en 2 omslagen
            - Voorbereiding van de bewerking, projectconvenant, toetsing geordende staat (inventaris), uitlening dossiers tijdens bewerking en transportverklaringen, 1996-1997, 5006
            - Toegangen 'overige bestanden', aanvullingen op dossierarchief en incidentele vernietiging, 1996-2002, 5007; pak
              Bevat stickers
            - Nederlands-Indië; mailrapporten, 1993-1994, 3529
          - Ministerie van Landbouw, Natuurbeheer en Visserij (LNV)., 1995-2003; div.nrs.; 2 pakken en 4 omslagen
            - Accountantsdienst, 2000-2001, 5459
            - Bewindvoering Visserij Afdeling (1945 - 1959), 1995, 5131
            - Consulentschappen van Overijssel, 1998-2000, 6228
            - Instituut voor Plantenziektenkundig Onderzoek, Instituut voor Bewaring en Verwerking van Landbouwprodukten, Sprengerinstituut, "De Dorschkamp" Instituut voor Bosbouw en Groenbeheer met taakvoorgangers en Rijksinstituut voor Natuurbeheer met taakvoorgangers, 1999-2003, 5460
            - Natuur- en landschapsbeheer en relatienotabeleid; institutionele toegang op de gegevensbestanden met betrekking tot het beleidsterrein, 2001, 5455; pak
            - Natuurbeheerarchieven (landschap, natuur, bos, jacht, flora en fauna, landinrichting), 1999-2003, 5458; pak
          - Ministerie van Marine; verbaalarchief., 1997-1999; 1782; pak
          - Ministerie van Onderwijs, Cultuur en Wetenschappen., 1993-2002; div.nrs.; 1 pak en 2 omslagen
            - Basis- en speciaal onderwijs, 1999-2002, 1719; pak
            - Beroepsonderwijs en volwasseneneducatie; bewerking van de archieven vallend onder het beleidsterrein. 1993-1999, 2197, 5434
              Misschien samen te voegen, maar inv.nr. 2197 is al bij het NA
              - 1993-1999, 5434
              - 1998-1999, 2197
            - Commissie voor de Zuivering van het Radio-omroeppersoneel, Radio-omroep Herrijzend Nederland, Stichting Radio-Nederland in den Overgangstijd en Regeringscommissaris voor het Radiowezen (1945 - 1957); geleidebrief van de toezending door de CAS van toegangen projectnummer 98.087, 1999, 3211; stuk
          - Ministerie van Sociale Zaken en Werkgelegenheid., 1999-2001; div.nrs.; 1 deel en 6 omslagen
            - Arbeidsinspectie te Rotterdam (3e district); door de CAS overgedragen archief, 2000, 1805
            - Arbeidsinspectie te 's-Gravenhage (10e district); door de CAS overgedragen archief, 2000, 1802
            - Arbeidsomstandigheden (Ter bevordering van menswaardige arbeid) ((1917 -) 1940 - 1994 (- 1998)); institutionele toegang op de gegevensbestanden met betrekking tot het beleidsterrein, 2000, 5442; deel
            - Dienst voor het Stoomwezen, 2001, 1676
            - Directie Bijstandszaken, 1999, 1677
            - Inspectie van de Havenarbeid te Rotterdam; door de CAS overgedragen archief, 2000, 1801
            - Sociale Voorzieningen; concept-projectconvenant voor het beleidsterrein, 1999, 1753
          - Ministerie van Verkeer en Waterstaat., 1995-2003; div.nrs.; 3 pakken en 13 omslagen
            - Afdeling Vervoerswezen (1938 - 1952), 1997, 5111; pak
            - Centrale Diensten (1980 - 1989), 1998-2001, 5162
            - Commissie Vergunningen Personenvervoer (1936 - 1957), 1997, 5110
            - Inspecteur-generaal voor het Verkeer (IGV) (1860 - 1949 (1959)), 1996-1998, 5102; pak
            - Korps Geleiders Ontplofbare Stoffen (1887 - 1952), 1997, 5108
            - Meetkundige Dienst (1838 - 1992), 2000-2003, 5419
            - Organen belast met de terugvoering van binnenvaartuigen naar Nederland (1941 - 1951), 1997, 5109
            - Rijksluchtvaartdienst (RLD), 1995, 3512
            - Directie Rijksluchtvaartdienst (RLD), 1995-1998, 5018
            - Rijkswaterstaat. Bestekken, 1997-2003, 5004
            - Rijkswaterstaat. Bouwdienst/Directie Sluizen en Stuwen, 1999-2003, 5421
            - Rijkswaterstaat. Dienstkring Nijmegen, 2000, 5423
            - Rijkswaterstaat. Dienstkringen 's-Gravenhage-Noord en Leiden; correspondentie, (concept-)toegangen en verklaring van overbrenging, 1999-2000, 807
              Projectnummer 99.016, toegangsnummer 5.028.5067
            - Rijkswaterstaat. Dienstkring Sint Joost, 2000-2001, 5422
            - Rijkswaterstaat. Directie Limburg (1980 - 1989), 1997-2002, 5424
            - Rijkswaterstaat. Directies Zuid-Holland en Benedenrivieren en Dienstkring Merwede en Maas, 1997-2000, 1800; pak
            - Waterstaatsfoto's; voorbereiding van bewerking, 1996, 5130
          - Ministerie van Volksgezondheid, Welzijn en Cultuur., 1998-2001; 4986, 5426
            - Ministerie van Volksgezondheid, Welzijn en Cultuur; Geneeskundige Hoofdinspectie van de Volksgezondheid, de Hoofdinspectie Geneesmiddelen en de Geneeskundige Hoofdinspectie van de Geestelijke Volksgezondheid, 1998-2001, 5426; pak
            - Rijksinstituut voor Volksgezondheid en Milieu (RIVM); overzicht van PIVOT-procedures bij bewerking archieven, 1997, 4986; stuk
          - Ministerie van Volkshuisvesting, Ruimtelijke Ordening en Milieubeheer., 1990-2002; div.nrs.; 2 pakken en 4 omslagen
            - Algemeen. 1990, div.nrs.
              - Inventarislijsten van het ministerie (1942 - 1985), 1990, 5152; pak
              - Beoordeling van de tekst van het RIO nr. 45 "Het Rijk onder dak"; beleidsterrein Rijkshuisvesting en in het bijzonder de Rijksgebouwendienst, z.d., 2012
              - Centrale Sector, 2001, 5466
            - Rijksgebouwendienst (RGD). 2001-2002, div.nrs.
              - Centrale Directie; objectdossiers. 2001, 5465; pak
              - Directie Intern Beleid. 2001-2002, 6223
              - Regionale Directie Noord-West. 2001, 5464
                Oude code: B 2
              - Rijksgebouwendienst (RGD); notitie waarin een aantal aspecten worden belicht van het voorgenomen RGD-bewerkingsproject objectdossiers en tekeningen ((1922) 1945 - 1989), opgesteld door R.M. Haubourdin, 2001, 3018; stuk
          - Rechterlijke archieven., 1996-2002; div.nrs.; 6 pakken, 14 omslagen en 1 stuk
            - Arrondissementsrechtbank en het Parket van de Officier van Justitie Arnhem (1839 - 1939), 2002, 5148; stuk
            - Arrondissementsrechtbank Roermond; projectconvenant, toegang en controle materiële staat, 2001-2002, 1656
            - Arrondissementsrechtbank Zutphen, 2001-2002, 1647
            - Arrondissementsrechtbank Zwolle; projectconvenant, bijlagen toetsingsoverleg en toetsing goede staat, 1998, 6229
            - Kantongerecht Heerlen (1930 - 1979); aanmelding materiële toets, 2002, 6226
            - Kantongerecht Sittard (1932 - 1979); aanmelding materiële toets, 2002, 6225
            - Kantongerechten Maastricht, Heerlen en Sittard; projectconvenant en controle materiële staat, 2001-2002, 1646
            - Kantongerecht 's-Gravenhage (1838 - 1939), 1996-1998, 5065; pak
          - Nederlands Instituut voor Oorlogsdocumentatie (NIOD); CAS-bewerking archieven in beheer bij NIOD., 2000-2001; 5425